【裁判字號】    98,裁,891
【裁判日期】    980409
【裁判案由】    虛報進口貨物產地
【裁判全文】
最  高  行  政  法  院  裁  定
                                       98年度裁字第891號
上  訴  人  台灣宇喬實業有限公司
代  表  人  甲○○
訴訟代理人  官朝永 律師
被 上訴 人  財政部基隆關稅局
代  表  人  呂財益
上列當事人間虛報進口貨物產地事件，上訴人對於中華民國97年
12月4日臺北高等行政法院97年度訴字第1375號判決，提起上訴
，本院裁定如下：
    主  文
上訴駁回。
上訴審訴訟費用由上訴人負擔。
    理  由
一、按對於高等行政法院判決之上訴，非以其違背法令為理由，
    不得為之，行政訴訟法第242條定有明文。依同法第243條第
    1項規定，判決不適用法規或適用不當者，為違背法令；而
    判決有同條第2項所列各款情形之一者，為當然違背法令。
    是當事人對於高等行政法院判決上訴，如依行政訴訟法第24
    3條第1項規定，以高等行政法院判決有不適用法規或適用不
    當為理由時，其上訴狀或理由書應有具體之指摘，並揭示該
    法規之條項或其內容；若係成文法以外之法則，應揭示該法
    則之旨趣；倘為司法院解釋或本院之判例，則應揭示該判解
    之字號或其內容。如以行政訴訟法第243條第2項所列各款情
    形為理由時，其上訴狀或理由書，應揭示合於該條項各款之
    事實。上訴狀或理由書如未依此項方法表明，或其所表明者
    與上開法條規定不合時，即難認為已對高等行政法院判決之
    違背法令有具體之指摘，其上訴自難認為合法。
二、本件上訴人對於高等行政法院判決上訴，主張：財政部民國
    89年10月26日台財關第0890550460號函釋，自財政部97年11
    月3日台財關字第09705505100號函釋（下稱97年函釋）發布
    日起停止適用。又97年函釋發布後，訴願管轄機關亦有將與
    本案類似之他案撤銷，並命原處分機關查明後另為適當處分
    ，足見被上訴人之主管機關認自97年函釋發布後，凡未確定
    案件，均應適用新頒法令，而本件於97年函釋發布時仍屬未
    確定案件，故應適用依97年函釋。惟原判決認應依行為時之
    相關法規予以論處，顯有判決不適用法規或適用法規不當之
    違法。又本案爭執點在於系爭貨物有無大陸生產之直接證據
    ，有詳為查明之必要，原審法院未據上訴人之請求命被上訴
    人提出直接證據，實有應調查而未調查，而有判決不備理由
    之違背法令等語，為其理由。惟原判決認系爭貨物並未管制
    自大陸地區以外進口，是被上訴人依行為時「進口貨物原地
    認定標準參考事項」第8點規定，依查得既有事證綜合研判
    ，核認本件系爭貨物為中國大陸製品，並無不合。又上訴人
    行為時涉有虛報產地，逃避管制之違章情事，自應依行為時
    之相關法規予以論處。上訴人主張依據97年函釋，請求撤銷
    原處分云云，自非可採等語，業已於理由中詳予論斷。又行
    政機關函釋僅拘束其發布機關及下級機關，法院並不受其拘
    束，上訴人主張原判決未適用上揭97年函釋屬判決不適用法
    規，顯屬誤解。是上訴意旨雖以原判決違背法令為由，惟核
    其上訴理由，乃就原判決業已詳為論駁事項再事爭執，而非
    具體表明合於不適用法規、適用法規不當、或行政訴訟法第
    243條第2項所列各款之情形，難認對該判決之如何違背法令
    已有具體之指摘，應認其上訴為不合法。
三、據上論結，本件上訴為不合法。依行政訴訟法第249條第1項
    前段、第104條、民事訴訟法第95條、第78條，裁定如主文
    。
中    華    民    國    98    年    4     月    9     日
                    最高行政法院第四庭
                        審判長法官  劉  鑫  楨
                              法官  胡  方  新
                              法官  黃  淑  玲
                              法官  劉  介  中
                              法官  曹  瑞  卿
以  上  正  本  證  明  與  原  本  無  異
中    華    民    國    98    年    4     月    9     日
                              書記官  王  史  民


司法院資訊處製作；財團法人民間司法改革基金會備份。
